臺灣桃園地方法院刑事判決  
111年度智簡上字第4號
上  訴  人
即  被  告  宋朋舉


上列上訴人即被告因違反商標法案件，不服本院於中華民國111
年3月9日所為110年度壢智簡字第18號第一審刑事簡易判決（聲
請簡易判決處刑案號：110年度偵字第15202號），提起上訴，本
院管轄之第二審合議庭判決如下：
    主  文
原判決撤銷。
宋朋舉犯商標法第九十七條後段之透過網路方式販賣侵害商標權
之商品罪，處拘役伍拾日，如易科罰金，以新臺幣壹仟元折算壹
日。緩刑貳年。　
扣案如附表所示之物沒收。
    事  實
宋朋舉明知附表所示之商標，係商標權人日商任天堂股份有限公
司（下稱任天堂公司）向我國經濟部智慧財產局（下稱智慧局）
申請註冊登記，經核准取得指定使用於附表商品及服務類別欄所
示商品類別之商品，商標權專用期間至附表商標權專用期限欄所
示之時止，現仍在商標權專用期間內，並明知任天堂公司所生產
製造使用附表所示商標之商品，在國際及國內市場均行銷多年，
具有相當之聲譽，為業者及一般消費大眾所熟知，屬相關大眾所
共知之商標及商品，任何人未經任天堂公司之同意或授權，不得
任意透過網路方式販賣使用近似於附表所示商標之同一商品，竟
基於透過網路方式販賣侵害商標權商品之犯意，於民國109年1月
1日至109年3月12日上午10時58分間之某時（聲請簡易判決處刑
書誤載為109年3月12日上午8時許，應予更正），以不詳之方式
販入附表所示侵害商標權之商品後，在桃園市○鎮區○○街00巷00
號當時之住所內，以電腦等電子設備連結網路，以Yahoo奇摩拍
賣網站帳號「Z0000000000」號，在雅虎奇摩拍賣網站上開設賣
場刊登販賣使用近似於附表所示商標之附表所示侵害商標權商品
之訊息而陳列之，嗣於109年3月12日上午10時58分許，以新臺幣
（下同）240元（不含運費）之價格販賣附表所示侵害商標權商
品予任天堂公司委任之徐宏昇律師，始循線查悉上情。
    理  由
壹、程序部分
　　本判決下述所引用被告宋朋舉以外之人於審判外之陳述，檢
    察官及被告於本院審判期日調查證據時，對於該等證據之證
    據能力均無爭執（見本院111年度智簡上字第4號卷【下稱本
    院卷】第63至65頁），且迄於言詞辯論終結前亦未聲明異議
    ，本院審酌上開言詞、書面陳述及作成時之情況，尚無違法
    不當及證明力明顯過低之瑕疵，而認為以之作為證據應屬適
    當，依刑事訴訟法第159條之5第2項、第1項之規定，均有證
    據能力。
貳、實體部分
一、認定事實所憑之證據及理由：
　㈠上開犯罪事實，業據被告於警詢、偵訊及本院審判中坦承不
    諱（見臺灣桃園地方檢察署110年度偵字第15202號卷【下稱
    偵卷】第12至15、153至154頁；本院卷第66至67頁），核與
    證人即告訴代理人徐宏昇律師於警詢時之指述（見偵卷第23
    至27頁）相符，並有Yahoo奇摩拍賣網站帳號「Z0000000000
    」號所開設賣場之網頁、訂單明細列印資料8張、全家便利
    商店股份有限公司109年5月25日全管字第1162號函暨所附訂
    單編號00000000000號之相關資料、寄件人近3個月內之相關
    寄件紀錄、徐宏昇律師於109年4月16日所出具之鑑定意見書
    1份暨所附待鑑定物品勘驗附圖、任天堂公司註冊商標資料
    及委任狀、Yahoo奇摩拍賣網站帳號「Z0000000000」號之申
    請人資料及內政部警政署保安警察第二總隊111年5月27日保
    二刑一字第1110202076號函暨所附門號00-0000000號、0000
    -000000號之電話申租人資料各1份在卷可稽（見偵卷第31至
    34、37至43、35、83至87、47至65、79頁；本院卷第41至44
    頁），並有扣案附表所示侵害商標權之商品可佐，足認被告
    出於任意性之自白與事實相符，堪以採信。
　㈡綜上所述，本案事證明確，被告犯行洵堪認定，應予依法論
    科。 　
二、論罪科刑及撤銷改判之理由：　　
　㈠按購買者係為取得犯罪證據而買受本案侵害商標權之商品，
    或為使用而買受本案侵害商標權之商品，僅係目的之不同，
    並不影響買賣之成立，此與警察機關為便於破獲販賣侵害商
    標權之商品之人，而授意原無購買侵害商標權之商品意思之
    人，向販賣侵害商標權商品之人購買，因購買之人自始無買
    受之真意，不能完成交易，而僅能認販賣之人販賣未遂之情
    形，並不相同，此為最高法院98年度台上字第6477號判決、
    智慧財產及商業法院107年度刑智上易字第1號判決所揭示之
    法律見解，並為本院所採。
　㈡核被告所為，係犯商標法第97條後段之透過網路方式販賣侵
    害商標權之商品罪。
　㈢被告意圖販賣而持有、透過網路方式陳列侵害商標權商品之
    低度行為，為透過網路方式販賣侵害商標權商品之高度行為
    所吸收，均不另論罪。
　㈣聲請簡易判決處刑意旨雖未就被告透過網路方式販賣侵害商
    標權商品部分向本院聲請以簡易判決處刑，惟該部分犯行與
    已聲請以簡易判決處刑之透過網路方式陳列侵害商標權商品
    部分，有吸收犯之實質上一罪關係，為聲請簡易判決處刑之
    效力所及，本院自應併予審理。
　㈤原審認被告所為係犯商標法第97條後段之意圖販賣而透過網
    路方式陳列侵害商標權之商品罪，並據以論罪科刑，固非無
    見。惟查：本案被告非僅有聲請簡易判決處刑意旨所指透過
    網路方式陳列侵害商標權商品之犯行，尚有透過網路方式販
    賣侵害商標權商品之犯行，從而被告所為，應係犯商標法第
    97條後段之透過網路方式販賣侵害商標權之商品罪，已如前
    述，是原審判決未審酌及此，即有未洽。被告上訴意旨略以
    ：被告為圖利益，複製商標權人遊戲版權圖片於網路上架兜
    售，因擔任公職有不得兼職之限制，卻因不當利益所得之誘
    惑，然被告對於原判決認定事實坦承不諱，被告對於商標權
    人市場利益及商譽造成危害已有深切歉意，故於收受簡易判
    決處刑書後，積極洽商標權人表示願支付損害賠償並求諒解
    ，已於111年3月18日與商標權人達成和解，並立和解契約，
    同意支付和解金額83,000元，並登報道歉啟事，是原審判決
    謂被告「又其犯後迄今未與商標權人達成和解並賠償其損害
    ，犯罪所生危害並無任何減輕」與事實有所差異，請念被告
    初犯，准予緩刑云云，是上訴意旨就原審量刑之裁量權任意
    指摘，雖無理由，然原審判決既有上開可議之處，應由本院
    將原審判決予以撤銷改判。
　㈥爰審酌被告不思循正當手段獲取財物，明知附表所示侵害商
    標權之商品為未經商標權人任天堂公司之同意或授權而使用
    近似於附表所示商標之同一商品，竟透過網路方式販賣附表
    所示侵害商標權之商品，實損害任天堂公司因附表所示商標
    所表彰之商譽、品質，且對任天堂公司潛在市場利益造成之
    侵害非小，更破壞我國致力於智慧財產權保護之國際聲譽，
    實應嚴予非難，並衡酌被告犯罪之動機、目的、被告販賣附
    表所示侵害商標權商品之價格為240元、被告犯罪後坦承犯
    行之態度，兼衡被告於原審判決後之111年3月18日已與任天
    堂公司和解成立，並向任天堂公司道歉，履行和解內容，即
    賠償83,000元，支付17,000元之登報費用委由任天堂公司為
    被告刊登道歉啟事，從而任天堂公司亦請求法院給予被告緩
    刑機會乙節，業據告訴代理人於本院審判中陳述明確（見本
    院卷第65頁），並有被告與任天堂公司於111年3月18日所簽
    立之和解契約影本1份附卷可參（見本院卷第19至20頁），
    併考量被告於警詢及本院審判中自述職業為公務員、家庭經
    濟小康之生活狀況、大學畢業之智識程度（見偵卷第11、67
    頁）等一切情狀，量處如主文所示之刑，並諭知易科罰金之
    折算標準，以示懲儆。
　㈦被告未曾因故意犯罪受有期徒刑以上刑之宣告，此有臺灣高
    等法院被告前案紀錄表在卷可考，其品行良好，且被告犯罪
    後已與任天堂公司和解，向任天堂公司道歉，並履行和解內
    容，任天堂公司亦請求法院給予被告緩刑機會，業如前述，
    被告僅因一時失慮，致罹刑章，經此偵審程序及科刑之教訓
    ，當能知所警惕而無再犯之虞，尚無逕對其施以短期自由刑
    之必要，是本院認其前開所受刑之宣告，以暫不執行為適當
    ，爰依刑法第74條第1項第1款之規定，併予宣告緩刑2年，
    以啟自新。
三、沒收：　　
　㈠按侵害商標權、證明標章權或團體商標權之物品或文書，不
    問屬於犯罪行為人與否，沒收之，商標法第98條定有明文。
    經查，扣案附表所示之物，係侵害商標權之物品，已如前述
    ，應依商標法第98條之規定宣告沒收。
　㈡次按犯罪所得，屬於犯罪行為人者，沒收之。但有特別規定
    者，依其規定；前2項之沒收，於全部或一部不能沒收或不
    宜執行沒收時，追徵其價額；犯罪所得已實際合法發還被害
    人者，不予宣告沒收或追徵；宣告前2條之沒收或追徵，有
    過苛之虞、欠缺刑法上之重要性、犯罪所得價值低微，或為
    維持受宣告人生活條件之必要者，得不宣告或酌減之刑法第
    38條之1第1項、第3項、第5項、第38條之2第2項分別有所明
    定。經查，被告透過網路方式販賣附表所示侵害商標權商品
    之價格為240元，業如前述，為被告本案之犯罪所得，既未
    據扣案，原應依刑法第38條之1第1項前段、第3項之規定，
    宣告沒收，於全部或一部不能沒收或不宜執行沒收時，追徵
    其價額，然參酌上開沒收、追徵規定之立法意旨既在於杜絕
    被告保有犯罪之不法利得，而如前所述，被告已與任天堂公
    司和解，並履行和解內容，即賠償83,000元，支付17,000元
    之登報費用委由任天堂公司為被告刊登道歉啟事，則揆諸前
    揭刑法第38條之1 第5 項規定所揭櫫優先保障被害人因犯罪
    所生之求償權之立法意旨暨同法第38條之2 第2 項規定避免
    過苛之立法精神，被告上開犯罪所得，並無再予宣告沒收或
    追徵之必要，附此敘明。
據上論斷，應依智慧財產案件審理法第1條，刑事訴訟法第455條
之1第1項、第3項、第369條第1項前段、第364條、第299條1項前
段，商標法第97條後段、第98條，刑法第11條、第41條第1項前
段、第74條第1項第1款，判決如主文。
本案經檢察官吳宜展聲請以簡易判決處刑，檢察官王珽顥到庭執
行職務。
中　　華　　民　　國　　111 　年　　7 　　月　　7 　　日
                  刑事第三庭　審判長法　官　謝順輝
                                    法  官  呂秉炎
                                    法  官　陳柏嘉
以上正本證明與原本無異。
不得上訴。
　　　　　　　　　　　　　　　      書記官　鍾宜君
中　　華　　民　　國　　111 　年　　7 　　月　　8 　　日

附錄本案論罪科刑法條全文：
商標法第97條
明知他人所為之前2條商品而販賣，或意圖販賣而持有、陳列、
輸出或輸入者，處1年以下有期徒刑、拘役或科或併科新臺幣5萬
元以下罰金；透過電子媒體或網路方式為之者，亦同。

附表：
編號 貨名 數量 單位 商標名稱 商標圖樣 註冊／審定號 商品及服務類別 商標專用期限 商標／標章權人 ⒈ 神奇寶貝遊戲卡 1 張 PokemonTRETTA with Design Logo  00000000 009、028、041 112年2月15日 日商任天堂股份有限公司（NINTENDO CO., LTD.）